臺灣臺中地方法院宣示判決筆錄　　　96年度訴字第3912號
公　訴　人　臺灣臺中地方法院檢察署檢察官
被　　　告　乙○○
　　　　　　　　　　國民
上列被告因偽造文書等案件，經檢察官提起公訴（96年度偵字第
11301號），本院合議庭裁定由受命法官依法獨任進行認罪協商
程序，於中華民國96年11月19日上午16時在本院刑事第6法庭宣
示判決，出席職員如下：
審判長起立朗讀判決主文、犯罪事實要旨、處罰條文、附記事項
，及告以上訴限制、期間並提出上訴狀之法院，且諭知記載其內
容：
一、主文：乙○○行使偽造私文書，足以生損害於他人，累犯，
    處有期徒刑肆月，如易科罰金，以銀元參佰元（即新臺幣玖
    佰元）折算壹日，減為有期徒刑貳月，如易科罰金，以銀元
    參佰元（即新臺幣玖佰元）折算壹日，臺灣大哥大行動電話
    業務服務申請書上申請人欄偽造之「甲○○」署押及指印各
    貳枚，均沒收；又行使變造駕駛執照，足以生損害於公眾及
    他人，累犯，處有期徒刑肆月，如易科罰金，以新臺幣壹仟
    元折算壹日，減為有期徒刑貳月，如易科罰金，以新臺幣壹
    仟元折算壹日，變造之甲○○駕駛執照上乙○○相片壹張，
    沒收；又行使變造私文書，足以生損害於他人，累犯，處有
    期徒刑肆月，如易科罰金，以新臺幣壹仟元折算壹日，減為
    有期徒刑貳月，如易科罰金，以新臺幣壹仟元折算壹日，買
    賣行動電話所用之讓渡切結證明書上偽造之「甲○○」署押
    貳枚、指印枚，均沒收；應執行有期徒刑伍月，如易科罰
    金，以銀元參佰元（即新臺幣玖佰元）折算壹日，臺灣大哥
    大行動電話業務服務申請書上申請人欄偽造之「甲○○」署
    押及指印各貳枚、變造之甲○○駕駛執照上乙○○相片壹張
    、買賣行動電話所用之讓渡切結證明書上偽造之「甲○○」
    署押貳枚、指印枚，均沒收。
二、犯罪事實要旨：乙○○素行不佳，前曾犯竊盜、賭博、違反
    麻醉藥品管理條例、違反毒品危害防制條例、詐欺、偽造文
    書等罪，其中於民國（下同）八十九年間所觸犯違反毒品危
    害防制條例罪，經本院判處應執行有期徒刑一年五月確定，
    並於九十二年三月二十日因縮短刑期執行完畢，詎仍不知悔
    改。乙○○因另犯毒品等案遭通緝，為避免身份曝光遭警方
    查緝，竟為下列犯行；(一)、乙○○意圖為自己不法之所有，
    於九十五年六月十四日晚間，在苗栗縣苗栗市福安里福興八
    三－六號之其堂兄甲○○住處，趁甲○○酒後不醒人事，竊
    取甲○○所有之駕駛執照、健保卡、國民身分證及郵局提款
    卡各一張。(二)、乙○○竊得該等證件後，於同年月十九日，
    至臺中縣大甲鎮「創傑通訊行」，將甲○○之國民身分證及
    健保卡交由不知情之通訊行店員周大鈞影印後，黏貼在臺灣
    大哥大行動電話業務服務申請書上，再由乙○○冒用「甲○
    ○」之名義，在前開服務申請書上申請人欄偽造「甲○○」
    之署名二枚，並按捺自己之指印二枚，表示係「甲○○」欲
    申請門號使用之意，而偽造前開服務申請書，交由周大鈞向
    臺灣大哥大股份有限公司（以下簡稱臺灣大哥大）申請該公
    司門號0000－000000號行動電話使用，致臺灣大
    哥大陷於錯誤，而提供電信服務予乙○○使用。乙○○則以
    此等方式取得臺灣大哥大價值新台幣（下同）三一三一元電
    信服務之不法利益，足生損害甲○○與臺灣大哥大。(三)、乙
    ○○並於同年七月二日，在臺中縣大甲鎮○○路○段二○一
    號住處，將甲○○駕駛執照上照片撕下換貼其照片，而變造
    甲○○之駕駛執照，足生損害於甲○○及監理機關對駕駛執
    照使用及管理之正確性。乙○○變造完成甲○○之駕駛執照
    後，即基於行使變造駕駛執照之犯意，於九十五年七月四日
    ，在臺中縣清水鎮○○路四八八之九號，冒用「甲○○」名
    義販賣二支行動電話予黃文宏，其為表示本人係甲○○，並
    出示變造之甲○○駕駛執照予黃文宏之妻黃渝筑影印，而行
    使該變造之駕駛執照。其並基於偽造私文書之犯意，未經甲
    ○○同意，在買賣行動電話所用之讓渡切結證明書上偽造「
    甲○○」之署名二枚，並按捺自己之指印三枚，表示係「甲
    ○○」出售上開行動電話予黃文宏，而以此等方式偽造讓渡
    切結證明書，並將該證明書交予黃渝筑收執，足生損害於甲
    ○○。案經臺中縣警察局清水分局報請臺灣臺中地方法院檢
    察署檢察官偵查起訴。
三、處罰條文：
　　刑法第二條第一項前段、第二百十六條、第二百十條、第二
    百十二條、第三百二十條第一項、第三百三十九條第二項、
    第二百十九條、第四十一條第一項前段、第四十七條第一項
    、修正前刑法第五十五條、第四十七條、第四十一條第一項
    前段、第五十一條第五款、第九款、第十款、第三十八條第
    一項第二款、罰金罰鍰提高標準條例第一條前段、修正前罰
    金罰鍰提高標準條例第二條、現行法規所定貨幣單位折算新
    台幣條例第二條、中華民國九十六年罪犯減刑條例第二條第
    一項第三款、第七條、第九條、刑法施行法第一條之一第一
    項、第二項前段。
四、附記事項：無。
五、協商判決除有刑事訴訟法第四百五十五條之四第一項第一款
    於本訊問程序終結前，被告撤銷協商合意或檢察官撤回協商
    聲請者；第二款被告協商之意思非出於自由意志者；第四款
    被告所犯之罪非第四百五十五條之二第一項所定得以聲請協
    商判決者；第六款被告有其他較重之裁判上一罪之犯罪事實
    者；第七款法院認應諭知免刑或免訴、不受理者情形之一，
    及違反同條第二項「法院應於協商合意範圍內為判決；法院
    為協商判決所科之刑，以宣告緩刑或二年以下有期徒刑、拘
    役或罰金為限」之規定者外，不得上訴。
六、本件如得上訴，而如不服本件判決，得自收受宣示判決筆錄
    送達之日起十日內，向本院提出上訴書狀，上訴於第二審法
    院。
中　　華　　民　　國　　96　　年　　11　　月　　19　　日
                        臺灣臺中地方法院刑事第六庭
                                書記官  蕭  榮  峰
                                法  官  洪  俊  誠
上正本證明與原本無異
                                書記官  蕭  榮  峰
中　　華　　民　　國　　96　　年　　11　　月　　19　　日
附錄論罪科刑實體法條文：
刑法第216條：
行使第210條至第215條之文書者，依偽造、變造文書或登載不實
事項或使登載不實事項之規定處斷。
刑法第212條：
偽造、變造護照、旅券、免許證、特許證及關於品行、能力服務
或其他相類之證書、介紹書，足以生損害於公眾或他人者，處1
年以下有期徒刑、拘役或3百元以下罰金。
（罰金部份業經刑法施行法第一條之一第二項前段提高30倍為新
台幣9千元）
刑法第210條：
偽造、變造私文書，足以生損害於公眾或他人者，處5年以下有
期徒刑。
刑法第219條：
偽造之印章、印文或署押，不問屬於犯人與否，沒收之。
刑法第320條：
意圖為自己或第三人不法之所有，而竊取他人之動產者，為竊盜
罪，處五年以下有期徒刑、拘役或五百元以下罰金。
（罰金部份業經提高10倍為5仟元）意圖為自己或第三人不法之
利益，而竊佔他人之不動產者，依前項之規定處斷。
前二項之未遂犯罰之。
刑法第339條：
意圖為自己或第三人不法之所有，以詐術使人將本人或第三人之
物交付者，處5年以下有期徒刑、拘役或科或併科1千元以下罰金
。
（罰金部份業經提高10倍為1萬元）
以前項方法得財產上不法之利益或使第三人得之者，亦同。
前二項之未遂犯罰之。
刑法施行法第一之一條（95年06月14日修正）：
中華民國九十四年一月七日刑法修正施行後，刑法分則編所定罰
金之貨幣單位為新臺幣。
九十四年一月七日刑法修正時，刑法分則編未修正之條文定有罰
金者，自九十四年一月七日刑法修正施行後，就其所定數額提高
為三十倍。但七十二年六月二十六日至九十四年一月七日新增或
修正之條文，就其所定數額提高為三倍。
